# 请教陈版主关于企业向个人借款问题

提问人：damon0306 时间：2015-09-09 16:42:15
企业因资金需求，向很多职工借了 8000 万，在账上挂的其他应付款，支付的利息确认财务费用。请教陈版主，关于这块业务，法律上是否认可？账务该如何处理？ 个人认为，该企业没有上市需求，而且属于私营企业，借个人资金支付的利息可以确认财务费用，若用于在建工程，资金利息同样可以资本化，且借个人资金现金流量按融资活动在现金流量表中反映。个人需到税局代开发票或企业代开发票入账。若没有发票，则利息所得税税前不能扣除，支付个人利息时需代扣代缴个人所得税，不知是否理解正确，望陈版主回复，谢谢！

回答人：chenyiwei
从会计上讲，企业向个人的借款和向银行、非金融企业的借款的会计处理没有本质区别。但是从法律上说，应关注这样处理的合规性风险（例如是否可能被认定为非法集资）；另外这种情况下的利息税前扣除也可能遇到障碍。